【裁判字號】    89,易,215
【裁判日期】    890128
【裁判案由】    侵占
【裁判全文】
~w2z2;臺灣高雄地方法院刑事判決~w1z1;        八十九年度易字第二一五號
    公  訴  人  臺灣高雄地方法院檢察署檢察官
    被      告  乙○○
右列被告因侵占案件，經檢察官提起公訴（八十八年度偵緝字第一九二三號），本院
判決如左：
    主  文
乙○○意圖為自己不法之所有，而侵占自己持有他人之物，處有期徒刑伍月。
    事  實
一、乙○○前曾於民國七十年間因恐嚇案件經法院判處有期徒刑三月確定，執行完畢
    （未構成累犯）後，猶不知警惕，因需車代步，乃於八十七年十月十八日晚上八
    時許，前往高雄市○○區○○街四十八號十六樓之一其初識友人甲○○之住處，
    向甲○○表示有要事急需用車，而向甲○○借得其舅父韋智強所有並由甲○○使
    用中之車牌號碼ＮＬ─００五八號三千ＣＣ白色克萊斯勒自用小客車一輛，雙方
    約定於同年十月二十日晚上八時前返還。詎乙○○取得該車之占有後，竟意圖為
    自己不法之所有，將其管領中之上開汽車，變易持有之意思為所有之意思，拒不
    交還。嗣於八十七年十月二十七日下午二時許，甲○○偶然行經高雄市政府警察
    局鹽埕分局建國四路派出所前時，發現上開車輛竟停放於該派出所大門前，經向
    員警訪詢後，始知乙○○曾於同年十月二十六日上午八時許駕駛該汽車肇禍後棄
    車逃逸（修車費需新台幣二十萬元）。
二、案經甲○○訴請臺灣高雄地方法院檢察署檢察官偵查起訴。
    理  由
一、訊據被告乙○○固坦承於右揭時地向告訴人甲○○借得上開車輛及屆期未還車等
    情不諱，惟矢口否認有何侵占之犯行，辯稱：伊本來要還車，但車子被偷，故無
    法還車，伊未駕駛該汽車發生車禍云云。經查：右揭犯罪事實，業據告訴人甲○
    ○迭於偵訊時指述綦詳，核與被告借車當時在場之證人鄭化民、劉芳華二人於偵
    訊時證述情節相符。再者，被告初於偵訊時供稱：該汽車係借後第二天在鳳山市
    ○○路體育館附近失竊的云云，嗣又於偵訊時改稱：係借後第三天早上六點多在
    高雄市○○路技擊館前失竊的云云，繼於本院審理時又改稱：係借車後第四、五
    天晚上十點多左右在高雄市○○路技擊館前失竊云云。然該輛汽車果真失竊，被
    告理應向員警報案自清，以免陷自己於難於辯白之窘境，奈被告卻未為之，足見
  其情之偽。況且，該輛汽車果如被告所稱遭人竊取，距今只不過一年多而已，被
    告並非癡呆或年老失憶之人，就失竊時間及地點理應記憶深刻，何以前後竟供稱
    三種版本之失竊情節，足見被告所辯遭人偷竊乙節，顯係臨訟杜撰之詞，不足採
    信。綜上所述，被告借得該車後，未經告訴人之同意，擅自將管領中之汽車留供
    己用，且從未主動表示續借、賠償損害，或何時還車，顯然已變易其原來持有之
    意思為所有之意思無訛。從而，被告上開所辯，顯係事後卸責之詞，不足採信。
    事證明確，被告右揭犯行，洵堪認定。
二、核被告所為，係犯刑法第三百三十五條第一項之侵占罪。爰審酌被告侵占標的物
    之價值、侵占期間之長短、造成告訴人損害之程度，迄今尚未賠償告訴人之損害
    ，及犯後否認犯行，未見悔悟之念等情狀，量處如主文所示之刑，以示懲儆。
據上論斷，應依刑事訴訟法第二百九十九條第一項前段，刑法第三百三十五條第一項
，罰金罰鍰提高標準條例第一條前段，判決如主文。
中      華      民      國      八十九      年      一    月   二十八   日
                                    臺灣高雄地方法院刑事第七庭
法  官    陳正禧
右正本證明與原本無異。
如不服本判決，應於判決送達後十日內，向本院提出上訴狀。
                                        書記官    林豐富
中    華    民    國      八十九      年      一      月      二十八    日
附錄本判決論罪科刑之法條：
刑法第三百三十五條第一項
意圖為自己或第三人不法之所有，而侵占自己持有他人之物者，處五年以下有期徒刑
、拘役或科或併科一千元以下罰金。
前項之未遂犯罰之。


司法院資訊處製作；財團法人民間司法改革基金會備份。
